【裁判字號】    99,審易,3109
【裁判日期】    990818
【裁判案由】    竊盜等
【裁判全文】
臺灣高雄地方法院刑事判決            99年度審易字第3109號
公  訴  人  臺灣高雄地方法院檢察署檢察官
被      告  甲○○
上列被告因竊盜等案件，經檢察官提起公訴（99年度偵字第1464
3號、第15012號），本院依簡式審判程序判決如下：
    主  文
甲○○犯攜帶兇器竊盜罪，累犯，處有期徒刑玖月，扣案之T 型
扳手壹支、手電筒壹把、白色手套壹支，均沒收；又犯攜帶兇器
竊盜未遂罪，累犯，處有期徒刑陸月，扣案之前揭T 型扳手壹支
、手電筒壹把、白色手套壹支，均沒收。又共同犯竊盜罪，累犯
，處有期徒刑伍月；又共同犯竊盜罪，累犯，處有期徒刑伍月。
應執行有期徒刑壹年拾月，扣案之T 型扳手壹支、手電筒壹把、
白色手套壹支，均沒收。
    事  實
一、甲○○曾因竊盜罪，經本院以民國96年度易字第880 號判決
    判處有期徒刑2 月、2 月、4 月、4 月，應執行有期徒刑10
    月確定。另因施用毒品案件，經本院以96年度訴字第1524號
    判決判處有期徒刑7 月確定。上開各罪之刑，經本院以96年
    度聲減字第1501號裁定減為有期徒刑1 月、1 月、2 月、2
    月、3 月又15日，應執行有期徒刑7 月確定，於96年8 月25
    日縮刑期滿執行完畢。仍不知警惕，意圖為自己不法之所有
    ，(一)於99年4 月26日凌晨2 時許，在高雄市○○區○○街16
    9 巷16號旁，持客觀上可供兇器使用之T 型板手1 支，撬開
    乙○○所有之車號XQ-0741 號自小客車車門後，竊取該車及
    置放於車內之硬幣共新臺幣（下同）587 元得手，並將該車
    供己代步之用；(二)復於同日凌晨3 時45分許，甲○○駕駛前
    揭自小客車行經高雄市○○區○○路與河濱巷口，見丁○○
    所有之車號D5-8899 號自小客車停放於路旁，認有機可趁，
    復持前揭客觀上可供兇器使用之T 型板手1 支，破壞車門鎖
    打開車門，正欲竊取車內之財物時，適有高雄市政府警察局
    楠梓分局楠梓派出所輔警游佳龍、林秀枝巡邏經過該地，見
    甲○○坐於車內並翻動物品，乃上前查看，並通報警方到場
    查獲而未遂，當場扣得甲○○所有供前揭2 次竊盜所用之T
    型板手1 支、手電筒1 把、白色手套1 支及硬幣587 元。甲
    ○○經查獲後，仍不知悔悟，與真實姓名、年籍不詳綽號「
    兩光」之成年男子（下稱「兩光」）共同意圖為自己不法所
    有之犯意聯絡，(三)於99年4 月26日凌晨0 時30分許，在高雄
    市○○區○○路140 巷口，由「兩光」以不詳方式破壞車號
    F6-5211 號自用小客貨車車門鎖，竊取郭文進所有之ETC 1
    台，甲○○則在旁把風，得手後，2 人隨即離去（毀損部分
    未據告訴）；(四)於同日稍後不久，在高雄市○○區○○路
    546 巷7 弄16號旁，由「兩光」以不詳方式破壞車號ZY-165
    1 號自用小客貨車車門鎖，竊取賴建源所有之ETC 1 台，甲
    ○○則在旁把風，得手後相偕離去（毀損部分未據告訴）。
    嗣於99年4 月27日16時30分許，甲○○騎乘車號YES-311 號
    重機車行經高雄市○○區○○路與藍昌路口時為警查獲，並
    當場扣得ETC 2 台、衛星導航2 個，而查悉上情。
三、案經高雄市政府警察局楠梓分局移送臺灣高雄地方法院檢察
    署檢察官偵查起訴。
    理  由
一、按本件被告甲○○所犯均係死刑、無期徒刑、最輕本刑為3
    年以上有期徒刑以外之罪，其等於審理時就前揭被訴事實均
    為有罪之陳述，經法官告知簡式審判程序之旨，並聽取其與
    公訴人之意見後，本院認無不得或不宜改依簡式審判程序進
    行之處，爰依刑事訴訟法第273 條之1 第1 項、第284 條之
    1 ，裁定本件進行簡式審判程序，合先敘明。
二、上開事實，業據被告於警詢、偵查及本院審理中坦白承認。
    核與證人乙○○、丁○○、游佳龍、林秀枝、郭文進、賴建
    源於警詢中證述之情節相符；並有高雄市政府警察局楠梓分
    局扣押筆錄、扣押物品目錄表、扣押物品收據、贓物認領保
    管單、蒐證照片、高雄市政府警察局車輛尋獲、協尋電腦輸
    入單等在卷可參，足認被告自白與事實相符。從而，本件事
    證明確，被告犯行均堪認定，應依法論科。
三、按刑法第321 條第1 項第3 款所稱兇器，其種類並無限制，
    凡客觀上足對人之生命、身體、安全構成威脅，具有危險性
    之兇器均屬之，且祇須行竊時攜帶此種具有危險性之兇器為
    已足，不以攜帶之初有行兇之意圖為必要（最高法院79臺上
    字第5253號判例意旨可資參照）。查被告所持之T 型板手屬
    金屬製品，足以破壞車門鎖，可見其質地堅硬，若持之揮打
    ，客觀上顯然足以對人之生命、身體、安全構成威脅，具有
    危險性，應屬兇器無誤。是核被告所為，事實(一)部分，係犯
    刑法第321 條第1 項第3 款之攜帶兇器竊盜罪；事實(二)部分
    ，係犯刑法第321 條第2 項、第1 項第3 款之攜帶兇器竊盜
    未遂及同法第354 條之毀損罪；事實(三)、(四)部分，均係犯刑
    法第32 0條第1 項之竊盜罪。被告與綽號「兩光」之男子，
    就事實(三)、(四)之犯行，有犯意聯絡及行為分擔，為共同正犯
    。又事實(二)部分，被告以T 型扳手毀損汽車車門鎖，進入汽
    車內行竊未遂之一行為，同時觸犯毀損罪與攜帶兇器竊盜未
    遂之二罪名，為想像競合犯，應依刑法第55條規定，從一重
    之攜帶兇器竊盜未遂罪處斷。被告已著手於竊盜犯罪行為之
    實施，而未竊得他人動產之結果，為未遂犯，酌依刑法第25
    條第2 項規定減輕其刑。所犯上開各罪，犯意各別、行為互
    殊，應分論併罰。又被告曾因如事實欄所示犯行，經法院判
    決如事實欄所示罪刑確定，於96年8 月25日執行完畢之事實
    ，有臺灣高等法院被告前案紀錄表可佐，是其5 年以內故意
    再犯
    本件有期徒刑以上之4 罪，均為累犯，各應依刑法第47條第
    1 項規定加重其刑。本院審酌被告正值青年，不思正途以獲
    取所需，竟任意竊取他人所有之物品，且尚未與被害人和解
    ，所為實不足取，惟念其犯後坦承犯行，態度尚可，所竊物
    品業已發還被害人乙○○、郭文進、賴建源，損害已有減輕
    等一切情狀，分別量處如主文所示之刑，並依刑法第51條第
    5 款規定定其應執行之刑。扣案之T 型板手1 支、手電筒1
    把、白色手套1 支，均係被告所有，且係供本件事實(一)、(二)
    竊盜所用之物，業據被告於警詢中坦白承認，爰均依刑法第
    38 條 第1 項第2 款規定，宣告沒收之。
據上論斷，應依刑事訴訟法第273 條之1 第1 項、第284 條之1
、第299 條第1 項前段，刑法第320 條第1 項、第321 條第1 項
第3 款、第2 項、第28條、第25條第2 項、第55條、第47條第1
項、第51條第5 款、第38條第1 項第2 款，刑法施行法第1 條之
1，判決如主文。
本案經檢察官丙○○到庭執行職務。
中    華    民    國    99    年     8    月    18    日
                    刑事第十庭  法  官  方錦源
以上正本證明與原本無異。
如不服本判決應於收受本判決後10日內向本院提出上訴書狀，並
應敘述具體理由，如未敘述上訴理由者，應於上訴期間屆滿後20
日內補提理由書狀於本院（均須按他造當事人之人數附繕本）「
切勿逕送上級法院」。
中    華    民    國    99    年     8    月    18    日
                                書記官  黃勤涵
附錄本判決論罪之法條：
刑法第320 條第1 項
意圖為自己或第三人不法之所有，而竊取他人之動產者，為竊盜
罪，處5 年以下有期徒刑、拘役或5 百元以下罰金。
刑法第321 條第1 項第3 款、第2 項
犯竊盜罪而有左列情形之一者，處6 月以上、5 年以下有期徒刑
：
三攜帶兇器而犯之者。
前項之未遂犯，罰之。
刑法第354 條
毀棄、損壞前2 條以外之他人之物或致令不堪用，足以生損害於
公眾或他人者，處2 年以下有期徒刑、拘役或5 百元以下罰金。

司法院資訊處製作；財團法人民間司法改革基金會備份。
